

Eduardo Calvo López

Sobre mi

Mi nombre es Eduardo Calvo soy Diseñador Gráfico y Font-end. Comencé mis estudios como Diseñador Gráfico y me especializé en diseño web, actualmente realizo UI / UX y la posterior Maquetación y Front-End.
Siempre estoy dispuesto a aprender para mejorar mi trabajo.

HABILIDADES

Diseño Gráfico UX / UI Video / Motion Graphics Marketing Front-End Development Performance

Experiencia

MARCA PERSONAL - FREELANCE

May. 2017 - Presente

Realización de piezas de diseño gráfico, creación de webs y dashboards desde el boceto hasta su implementación en producción. Uso de frameworks como Laravel, Bootstrap, Nextjs. Herramientas como Mailchimp.

ÁDRABA MARKETING Oct. 2018 - Presente

Realización de diseño web para plataformas como Wordpress y Prestashop. Maquetación de webs. Creación de elementos digitales y de impresión para redes sociales, cartelería o Newsletters. Gestión de proyectos y equipo. Formación de equipo.

TANTRA SPAIN Jun. 2015 - May. 2019

Realización de Newsletters con Mailchimp, edición de fotografía para catálogos, maquetación y edición de página web y control de stock de productos de ecommerce.

BDO SPAIN Nov. 2016 - May. 2017

Realizar mantenimiento y actualización de contenido de la web corporativa de la empresa. Grabación de entrevistas y eventos. Edición de video y creación de infografías animadas. Apoyo al equipo de Marketing en eventos.

THE PAPAYA GROUP - PRÁCTICAS

Jun. 2014 - Sep. 2014

Realización de diseños de páginas webs y apps. Creación de propuestas de Logotipos

Educación

ESCUELA DE NEGOCIOS Y DIRECCIÓN DE EMPRESAS

2017

Curso de publicidad y Diseño Gráfico

ESNE 2012 - 2016

Grado en Diseño Gráfico y Multimedia, Diseño gráfico Bachelor of Arts (B.A.), Graphic Design